【裁判字號】    99,訴,2458
【裁判日期】    991117
【裁判案由】    妨害風化
【裁判全文】
臺灣臺中地方法院刑事判決              99年度訴字第2458號
公  訴  人  臺灣臺中地方法院檢察署檢察官
被      告  陳益靖
            楊紫涵
上列被告等因妨害風化案件，經檢察官提起公訴（99年度偵字第
12552號），本院判決如下：
    主    文
陳益靖共同意圖使女子與他人為猥褻行為，而容留以營利，處有
期徒刑陸月，如易科罰金，以新臺幣壹仟元折算壹日。扣案如附
表所示之物均沒收。
楊紫涵共同意圖使女子與他人為猥褻行為，而容留以營利，處有
期徒刑陸月，如易科罰金，以新臺幣壹仟元折算壹日。扣案如附
表所示之物均沒收。
    犯罪事實
一、陳益靖自民國99年4 月1 日起，在臺中市南屯區○○○○街
    261 號經營「思思SPA 美容養生館」。竟基於意圖使女子與
    他人為猥褻行為而媒介、容留以營利之犯意聯絡，由陳益靖
    出資及提供場所，雇用同具犯意聯絡之楊紫涵擔任現場櫃臺
    人員，負責向前來消費之男客媒介說明該店有從事俗稱「半
    套」之「攝護腺排毒」（亦即淋巴腺排毒）猥褻服務及收費
    方式後，即安排容留於該養生館內工作之已滿18歲之女子蔡
    依玲及其他服務人員，至包廂內為不特定男客按摩性器官直
    至射精後，再負責收取交易費用。而前開「攝護腺排毒」之
    猥褻行為每次費用為新臺幣（下同）2,100 元，「思思SPA
    美容養生館」從中抽取1,100 元牟利，蔡依玲則分得1,000
    元，陳益靖及楊紫涵均藉此方式以營利。嗣於(一)99年5 月17
    日晚上6 時許，男客柯賢坤前往該店消費，由當時在店內之
    楊紫涵向柯賢坤媒介該店有「攝護腺排毒」之俗稱半套服務
    及收費標準後，即由不詳姓名年籍之已滿18歲女子在該店包
    廂內，與柯賢坤為按摩生殖器之猥褻行為，完成後柯賢坤即
    將該次消費金額2,10 0元交予楊紫涵；(二)99年5 月19日傍晚
    ，男客柯賢坤再度前往該址消費，因柯賢坤前已曾至該址消
    費由楊紫涵負責接洽，並媒介告以有攝護腺排毒之猥褻服務
    並完成，楊紫涵於向柯賢坤接洽確認係欲與前次為相同之服
    務後，即安排容留蔡依玲前往該址2 樓A 包廂為柯賢坤按摩
    生殖器。待當晚7 時45分許，經警持本院核發之搜索票至該
    址搜索，當場查獲甫完成半套猥褻交易之蔡依玲及柯賢坤，
    並扣得陳益靖所有，供犯本案所用之監視器1 組（主機1 臺
    、鏡頭4 支）、月報表及規章各1 張、員工打鐘卡5 張、借
    支本1 本、員工所得聯號帳單31張，及已非陳益靖、楊紫涵
    所有，經柯賢坤擦拭過之衛生紙1 團。
二、案經臺中市警察局第四分局報告臺灣臺中地方法院檢察署檢
    察官偵查起訴。
    理    由
壹、證據能力方面：
    按被告以外之人（包括證人、鑑定人、告訴人、被害人及共
    同被告等）於審判外之陳述雖不符刑事訴訟法第159 條之 1
    至之4 等4 條之規定，而經當事人於審判程序同意作為證據
    ，法院審酌該言詞陳述或書面陳述作成時之情況，認為適當
    者，亦得為證據；當事人、代理人或辯護人於法院調查證據
    時，知有刑事訴訟法第159 條第1 項不得為證據之情形，而
    未於言詞辯論終結前聲明異議者，視為有前項之同意，同法
    第159 條之5 定有明文。立法意旨在於傳聞證據未經當事人
    之反對詰問予以核實，原則上先予排除。惟若當事人已放棄
    反對詰問權，於審判程序中表明同意該等傳聞證據可作為證
    據；或於言詞辯論終結前未聲明異議，基於尊重當事人對傳
    聞證據之處分權，及證據資料愈豐富，愈有助於真實發見之
    理念，且強化言詞辯論主義，使訴訟程序得以順暢進行，上
    開傳聞證據亦均具有證據能力。查本案以下被告陳益靖及楊
    紫涵以外之人於審判外之陳述，被告2 人及檢察官於本院審
    理中調查證據時，知有刑事訴訟法第159 條第1 項不得為證
    據之情形，未於言詞辯論終結前聲明異議，且本院審認上開
    證據作成時之情況，應無違法取證或不當情事，與本案待證
    事實間復具有相當之關聯性，以之作為證據應屬適當，依刑
    事訴訟法第159 條之5 規定，自有證據能力。
二、又傳聞法則乃對於被告以外之人於審判外之言詞或書面陳述
    而為之規範，本案判決以下所引用之非供述證據，無刑事訴
    訟法第159 條第1 項規定傳聞法則之適用，經本院於審理時
    依法踐行調查證據程序，檢察官及被告2 人均不爭執各該證
    據之證據能力，且與本案待證事實具有自然之關聯性，亦查
    無依法應排除其證據能力之情形，依法自得作為證據。
貳、實體方面：
一、訊據被告陳益靖固坦承於前揭時間起，經營「思思SPA 美容
    養生館」，且雇用被告楊紫涵及證人蔡依玲等情；被告楊紫
    涵則坦承：伊受被告陳益靖雇用任職「思思SPA 美容養生館
    」，如被告陳益靖不在店內，伊會代替被告陳益靖帶客人進
    包廂，亦會代為收取費用，本案證人柯賢坤2 次至該店內消
    費，均係由伊帶領至包廂，且99年5 月17日該次係由伊向證
    人柯賢坤收取費用2,100 元等情，惟被告陳益靖及楊紫涵均
    矢口否認涉有前揭妨害風化犯行，被告陳益靖辯稱：伊告知
    美容師工作項目為幫客人做臉及賣保養品，伊知情不能從事
    色情行為，伊店內也嚴禁美容師與客人從事猥褻行為，當日
    員警前來搜索時，證人蔡依玲下樓時有向伊表示只有做純的
    ，沒有做色情云云；被告楊紫涵則辯稱：伊工作項目係負責
    店內打掃及打雜，伊都是向客人說做純的云云。
二、經查：
  (一)證人即男客柯賢坤曾於99年5 月17日及99年5 月19日2 次前
    往上揭「思思SPA 美容養生館」消費，且該2 次消費均有美
    容師為其進行按摩生殖器直至射精之猥褻行為，而該2 次消
    費均係由被告楊紫涵負責接洽，並安排容留於該店包廂為上
    揭猥褻行為，而於99年5 月17日，被告楊紫涵曾媒介該店內
    有「攝護腺排毒」之特殊服務，收費為2,100 元，事後證人
    柯賢坤亦係將該2,100 元交予被告楊紫涵，另於99年5 月19
    日則係證人蔡依玲為證人柯賢坤按摩生殖器等情，業據證人
    柯賢坤於警、偵訊時證稱其前後2 次前往該店消費之經過，
    及消費內容暨付款對象等情綦詳（分見警卷第18頁至第19頁
    ，偵卷第43頁至第44頁），且於本院99年10月27日審理時具
    結後證稱：其第1 次係因喝酒，有進去消費，當時係被告楊
    紫涵告知按摩兩個小時是1,700 元，並說有淋巴腺排毒，那
    個要加400 元，其有問那是何種服務，被告楊紫涵就說做了
    就知道，就帶其上樓，並帶1 個小姐進來，該次該名美容師
    有幫其摸生殖器直至射精，其下樓後，被告楊紫涵有詢問按
    摩情況如何，其說不錯，就交2,100 元給被告楊紫涵；案發
    當天也是被告楊紫涵接洽，並帶其上樓，警察來之前其已經
    射精過了等語（詳見本院當日審判筆錄），且據證人即該店
    美容師蔡依玲於警、偵訊時證稱係應被告楊紫涵之要求，會
    在店內為男客按摩生殖器官，及如有按摩男客生殖器官之收
    費標準等情（分見警卷第15頁及偵卷第44頁），復於本院99
    年10月27日審理時具結後證稱：當時係有熟練美容師教導按
    摩，而所謂之淋巴腺排毒，就是要摸到男客之生殖器，如果
    有摸到男客的生殖器就要加400 元，原本一般按摩費用則為
    1,700 元等語（詳見本院當日審判筆錄）。按證人柯賢坤為
    本案為警進行搜索時，甫於該店內結束猥褻服務之男客，而
    證人蔡依玲則係受僱被告陳益靖，於員警搜索當日，甫為證
    人柯賢坤完成按摩生殖器之美容師，其等於偵訊及本院審理
    時，均係於具結負偽證罪處罰之心理壓力下，屢屢為前揭前
    後一致且互相吻合之證述，而證人柯賢坤僅係偶至該店消費
    2 次之男客，其與被告陳益靖及楊紫涵均素無怨隙，其所為
    前揭證述實需承擔家庭及社會之道德非難，尚難認對其有何
    利處，另證人蔡依玲則係該店之受僱員工，其所為前揭證述
    ，亦無法免其己身違反社會秩序維護法之行政罰，應可認證
    人柯賢坤及蔡依玲並無何刻意誣陷被告陳益靖及楊紫涵之必
    要及動機；且依卷存證據資料內，並無任何積極證據足以證
    明證人柯賢坤及蔡依玲上開證述係屬虛偽，亦無足以令人顯
    信證人柯賢坤及蔡依玲之證述為不可採之品性證據或前科證
    據存在，應可認證人柯賢坤及蔡依玲前揭證述具有相當之證
    明力。此外，復有99年5 月19日證人柯賢坤擦拭精液之衛生
    紙1 團扣案可資佐證，前情應堪認定。
  (二)被告陳益靖係「思思SPA 美容養生館」之負責人，平日亦均
    會至該店內瞭解營業狀況，且被告陳益靖及楊紫涵均曾要求
    證人蔡依玲於店內包廂為男客按摩生殖器，如證人蔡依玲與
    男客為按摩生殖器官之猥褻行為收取2,100 元後，係由證人
    蔡依玲分得1,000 元，「思思SPA 美容養生館」則分得1,10
    0 元等情，業據被告陳益靖自承確係該店實際負責人，且會
    前往該店瞭解營業狀況等情在卷，且據證人蔡依玲於警、偵
    訊時證述被告楊紫涵曾要求其為男客做按摩生殖器之服務，
    及其為男客按摩生殖器官後與店家分款之比例等情（分見警
    卷第15頁、偵卷第44頁），又於本院99年10月27日審理時具
    結後證稱：被告楊紫涵及陳益靖都知道此幫男客按摩生殖器
    之事，因被告楊紫涵及陳益靖都會要求美容師，但要求其等
    要小心，拆帳方式係其抽1,000 元，其餘歸店家，而客人進
    入包廂後，其就會將包廂門上鎖，但包廂門有時候會壞掉，
    縱使反鎖只要一碰就開，被告陳益靖會至店內看帳等語（詳
    見本院當日審判筆錄）；而經被告陳益靖於本院99年10月27
    日審理時當庭詢問證人蔡依玲「我是否有交代妳們要做純的
    ？」，證人蔡依玲仍證稱「沒有，他『即指被告陳益靖』明
    明就知道。」；被告陳益靖再詢問「妳當時警察帶你們下樓
    到1 樓的時候，是否有跟我講說妳們是做純的？」，證人蔡
    依玲則證稱「他『即指被告陳益靖』自己也跟美容師交代不
    能講。」等語（詳見本院當日審判筆錄），蓋證人蔡依玲就
    被告陳益靖及楊紫涵確實知情其於該店內從事為男客進行猥
    褻行為，且係由被告楊紫涵向男客說明收費，而進行猥褻行
    為後，扣掉100 元之清潔費後，係由證人蔡依玲與「思思SP
    A 美容養生館」對分1,000 元等情始終證述一致；且觀之卷
    附員工所得聯號帳單影本31張（見警卷第57頁至第68頁），
    其中有高達21筆對帳單之消費金額均為2,100 元，而證人即
    該店美容師廖雅婷於警詢時證稱：該店原則上兩個鐘頭為一
    單位，收費為1,600 元，1 個鐘頭之收費則為800 元，均需
    收清潔費為100 元等語（見警卷第26頁），蓋證人廖雅婷並
    未證稱該店有另外之消費方式，從而，本案證人柯賢坤及其
    他諸多消費者於該店內消費金額既均為2, 100元，顯非如證
    人廖雅婷所述之兩個鐘頭含清潔費1,700 元，則該多出之40
    0 元，即應係如證人柯賢坤所述，係屬額外進行猥褻行為之
    費用；而被告楊紫涵明知該店一般指油壓按摩費用為 1,700
    元，仍於男客交付2,100 元時予以收受，另被告陳益靖則為
    該店負責人，又會至該店內看帳，另參諸證人柯賢坤之證述
    ，確實即係被告楊紫涵媒介店內有特殊服務，實難想像被告
    陳益靖及楊紫涵不知該店有為男客按摩生殖器之半套服務之
    可能，而逕認證人蔡依玲及柯賢坤於該店內所從事之猥褻行
    為，係證人蔡依玲之個人行為，與被告陳益靖及楊紫涵毫無
    關係。綜前所述，證人蔡依玲之證述顯較可採，被告陳益靖
    及楊紫涵上揭辯解，應均係事後卸責之詞，不足採信。上情
    應堪認定。
  (三)至被告陳益靖雖辯稱確實有要求美容師不得從事色情行為，
    且查獲當日伊還詢問證人蔡依玲伊店裡是要做純的云云；被
    告楊紫涵則辯稱伊於店內僅係從事打雜打掃工作，完全不知
    該店有從事為男客按摩生殖器之猥褻行為云云；被告陳益靖
    並聲請傳喚其女友即證人江香樺及該店內之按摩指導即證人
    黃小燕。惟查：
    (1)證人即被告陳益靖女友江香樺於本院99年10月27日審理時
      經被告詰問「當時我下來的時候，我是不是問蔡依玲是不
      是做純的？」、「當時我是不是說，我店裡要做純的？」
      時，證人江香樺均證稱「有」：且另證稱其係被告陳益靖
      之女友，偶爾會去該址，其對於計價方式不是很清楚，大
      概就是按摩1,700 元，有無其他價額其不清楚，其每次都
      是收1,700 元等語（詳見本院當日審判筆錄）。然本案證
      人江香樺於被告陳益靖進行主詰問時所為回答，顯係被告
      陳益靖誘導詢問之結果；且縱被告陳益靖確實於員警搜索
      當日，向證人蔡依玲詢問是否係做純的，亦實與本案被告
      陳益靖是否涉嫌本案犯罪無涉。蓋被告陳益靖於為警查獲
      後，為確保能卸免己責，故意於司法警察前為前揭語詞，
      亦與常情未違。
    (2)證人黃小燕於本院99年10月27日審理時雖證稱：被告陳益
      靖有向其表示教導美容師時都要告知不能在美容室裡做任
      何有關性的交易或手法，其有教過證人蔡依玲如何按摩，
      也有聽過「淋巴排毒」，就是從腋下以下一直到大腿內側
      到腳底都是淋巴，淋巴排毒該套就是包括在指油壓了，如
      果有加價應該是精油或刮痧，均係加400 元，那也是在做
      完後，美容師才會跟被告陳益靖或楊紫涵表示客人有另外
      加買精油或刮痧，所以需收取2,100 元，另如果要做淋巴
      排毒，都是客人跟小姐之間的互動，被告陳益靖及楊紫涵
      不會跟其及其他美容師說客人要做淋巴排毒等語（詳見本
      院當日審判筆錄）。然證人黃小燕所述前揭如要做淋巴排
      毒（即係指攝護腺排毒）時，均係客人跟小姐間互動，被
      告楊紫涵不會要求，均係美容師事後才向被告楊紫涵表示
      需收取2,100 元等情，顯與本案證人柯賢坤證述其至該店
      消費經過相違，證人黃小燕此部分證述之真實性已有所疑
      ；況證人黃小燕於本院同日審理時亦證稱：其因工作時金
      錢需求較大，所以被告陳益靖多會配合預支，金額從3,00
      0 元至10,000元都有可能；而被告陳益靖於今日開庭前，
      曾找其說要其出面確認有跟小姐交代不能在美容室裡面有
      性交易或性行為等語（詳見本院當日審判筆錄），足認證
      人黃小燕實有可能因被告陳益靖就金錢上對其有恩，及被
      告陳益靖於法庭外之私下請託，而故為迴護被告陳益靖之
      前揭證述。本院認證人黃小燕前揭證述，應與事實有違。
    (3)被告陳益靖雖另提出采蝶美容SPA 公司規章1 份（見本院
      卷），該規章內容第12條為「公司嚴禁做色情服務」。然
      該規章之簽訂日期為99年1 月25日，且公司為采蝶美容
      SPA 公司，與本案之「思思SPA 美容養生館」公司名稱及
      營業時間均有異；且縱被告陳益靖係概括承受該采蝶美容
      SPA 之營業及美容師，然依照一般司法實務，於有從事猥
      褻、性交色情服務之店址內，查扣如前揭相同性質預先要
      求美容師擬定前揭避責文書者，尚非少見，尚難僅因被告
      陳益靖所提出之前揭公司規章，即可認定本案證人蔡依玲
      及柯賢坤於該店內所為猥褻行為係屬其等2 人之個人行為
      ，而與被告陳益靖、楊紫涵無關。
    (4)證人黃小燕於警詢時另證稱：被告楊紫涵於店內算是雜工
      ，而該店因流動率太大故櫃臺沒有固定的人，客人會把費
      用交給被告楊紫涵等語（見警卷第22頁至第23頁），從而
      依照證人黃小燕此部分證述可知，「思思SPA 美容養生館
      」並非大規模經營之店，甚且連櫃臺及會計人員均無固定
      之人員。然證人蔡依玲於本院99年10月27日審理時業已證
      稱該店內另有清潔人員等語，從而，被告陳益靖於該店內
      已有清潔人員之前提下，仍願每月支薪聘僱被告楊紫涵；
      且被告陳益靖亦曾陳稱被告楊紫涵即係居住於該店內等情
      ，足認被告楊紫涵絕非如伊所述僅係於該店內從事打掃打
      雜之工作；而被告楊紫涵亦陳稱證人蔡依玲曾因排班事宜
      與伊之間有些摩擦等語，倘如被告楊紫涵所述，伊僅係於
      該店內從事打掃、打雜工作，同為該店員工之證人蔡依玲
      焉需因排班問題與被告楊紫涵有何爭執，更足徵被告楊紫
      涵於該養生館實係居於要角。況被告楊紫涵確實曾向證人
      柯賢坤媒介猥褻行為，並容留證人柯賢坤於該店包廂內與
      美容師從事按摩生殖器之猥褻行為後，復向證人柯賢坤收
      取費用等情，業據證人柯賢坤證述明確，足認被告楊紫涵
      辯稱伊僅係於該店從事打掃打雜工作云云，應係屬事後卸
      責之詞，不足採信。
  (四)綜前所述，本案被告陳益靖及楊紫涵確曾於前揭時間以經營
    「思思SPA 美容養生館」之方式，多次媒介、容留男客與證
    人蔡依玲及其他美容師在店內從事按摩男性生殖器之猥褻行
    為，且朋分以營利。此外，尚有如附表所示之物品扣案足資
    佐證，本案被告陳益靖及楊紫涵均事證明確，被告2 人前揭
    犯行，均堪以認定，皆應予依法論科。
二、核被告陳益靖及楊紫涵所為，均係犯刑法第231 條第1 項之
    意圖使女子與他人為猥褻之行為，而容留以營利罪。被告 2
    人媒介證人蔡依玲等人與證人柯賢坤等不特定男客為猥褻之
    行為，應為渠等容留證人蔡依玲等人與證人柯賢坤等不特定
    男客為猥褻行為所吸收，均不另論罪。被告2 人就上開犯罪
    事實，具有犯意聯絡及行為分擔，皆為共同正犯。又按意圖
    使女子與他人為猥褻之行為，而容留以營利罪之犯罪形態，
    本質上乃具有反覆、延續之特質，亦即容留女子與他人為猥
    褻行為之目的既在於營利，當不止一次就結束，因此多次重
    覆之容留行為，方屬常態，如有中斷應屬例外，是以，被告
    陳益靖於偵訊時自承於99年4 月1 日起即開始經營，且證人
    蔡依玲亦證述其自99年4 月間起，即應被告陳益靖及楊紫涵
    要求，於該址多次與男客為猥褻行為，而證人柯賢坤亦證稱
    確已經被告楊紫涵媒介後，2 次容留於店內為猥褻行為，足
    認被告陳益靖及楊紫涵自99年4 月1 日起，至99年5 月19日
    為警查獲止，所為反覆多次之容留行為，依上開說明，於刑
    法評價上，應認係集合多數犯罪行為而構成意圖使女子與他
    人為猥褻之行為，而容留以營利之獨立犯罪類型，應僅成立
    一罪。起訴書犯罪事實欄業已載明本案被告陳益靖及楊紫涵
    係自99年4 月1 日起即於該店內為反覆多次之容留行為，亦
    即就於99年5 月17日晚上6 時許，容留證人柯賢坤為猥褻行
    為該次犯罪事實，本即係檢察官起訴範圍內，本院僅係具體
    指明時間及所容留之對象，附此敘明。爰審酌被告2 人僅為
    貪圖一己私利，即假藉經營美容養生館之外觀，暗地從事容
    留猥褻行為，而行妨害風化之實，影響社會大眾對正常美容
    養生館之觀感，應予非難，且被告2 人犯後均否認犯行，於
    開庭過程中對證人態度不佳，而被告陳益靖為負責人，被告
    楊紫涵則為實際媒介、容留者，惟念及其等犯罪手段尚屬平
    和，歷時亦非久遠，犯罪所得非鉅等一切情狀，雖公訴人於
    本案審理論告時，對被告2 人均具體求處有期徒刑7 月以上
    ，然被告2 人前均尚無妨害風化之前科紀錄，有臺灣高等法
    院被告前案紀錄表存卷可參，且其等2 人於本案中犯罪所得
    尚屬有限，本院認宜對被告2 人宣告得易科罰金之刑度，爰
    核情量處如主文所示之刑，並均諭知易科罰金之折算標準。
    又扣案如附表所示之物，均係被告陳益靖所有，供經營犯本
    案所用之物，基於共犯責任共同之法理，應依刑法第38條第
    1 項第2 款規定，於被告陳益靖及楊紫涵之主文欄項下均予
    宣告沒收。至扣案已使用過之衛生紙1 團，已經證人柯賢坤
    擦拭，非屬被告陳益靖及楊紫涵所有之物，業據證人柯賢坤
    於警詢時證述在卷，復非屬違禁物，本院自無從宣告沒收。
據上論斷，應依刑事訴訟法第299 條第1 項前段，刑法第28條、
第231 條第1 項前段、第41條第1 項前段、第38條第1 項第2 款
，刑法施行法第1 條之1 第1 項，判決如主文。
本案經檢察官吳孟潔到庭執行職務。
中    華    民    國    99    年    11    月    17    日
                  刑事第十二庭  審判長法  官  郭瑞祥
                                      法  官  莊秋燕
                                      法  官  簡婉倫
以上正本證明與原本無異。
如不服本判決應於收受判決後10日內向本院提出上訴書狀，並應
敘述具體理由；其未敘述上訴理由者，應於上訴期間屆滿後20日
內向本院補提理由書（均須按他造當事人之人數附繕本）「切勿
逕送上級法院」。
                                      書記官  許千士
中    華    民    國    99    年    11    月    17    日
附錄論罪科刑法條
中華民國刑法第231條第1項
意圖使男女與他人為性交或猥褻之行為，而引誘、容留或媒介以
營利者，處5 年以下有期徒刑，得併科10萬元以下罰金。以詐術
犯之者，亦同。
附表：
1.監視器壹組（含主機壹臺及鏡頭肆支）。
2.月報表壹張。
3.規章壹張。
4.員工打鐘卡伍張。
5.借支本壹本。
6.員工所得聯號帳單拾壹張。

司法院資訊處製作；財團法人民間司法改革基金會備份。
